# 请教陈版主：以挂牌出让方式成功竞得土地的入账问题

提问人：7245670 时间：2013-01-31 15:47:14
公司通过挂牌出让方式以挂牌起始价成功竞得一块土地，准备用来自建办公楼，前段时间已转账 1000 万元的土地挂牌保证金， 1000万元在成功竞得土地后已自动转为该土地的价款，现国土资源局要求公司先补缴土地出让金46.475万元、挂牌出让服务费15.7324万元、土地评估费 23686 元，土地测绘费 5190 元后，才准予办理土地使用权证等后续手续。 挂牌出让服务费、土地评估费以及土地测绘费都已取得相应发票，土地权证及发票未取得 这种情况下应该如何进行会计处理，是否应该确认为一项无形资产？如果确认为无形资产，初始确认金额是否为1000+46.475+15.7324+2.3686+0.5190=1065.095万元？ 第一次碰到这样的业务，我个人认为此时应该将该土地确认为无形资产了，成功竞得后，虽然未取得土地使用权证，但实质上这个土地已经属于公司的财产或者处于公司的控制下了，后续办理土地使用权证，只是补充从法律意义上完善手续，如果没有意外，按时缴足余款，是毫无疑问能办理到土地使用权证的，此时可以按照1065.095万元的金额确认为无形资产土地使用权了。 请教陈版及各位高人，不知道我的理解是否正确？

回答人：chenyiwei
基本赞同你的理解。

提问人：7245670 时间：2013-02-06 14:37:09
如果在本月开始摊销，那后续发生的办理权证费用和契税，在发生时的会计处理是否在取得权证的当月，加上无形资产的余值，在剩下的使用年限内平均摊销，不再调整以前期间的摊销额？

回答人：chenyiwei
能够合理估计的后续支出应当予以估计，确认负债并增加无形资产原值，相应计入摊销的基数。你说的办理权证费用和契税应当都是属于这种情况。